【裁判字號】    97,訴,480
【裁判日期】    970529
【裁判案由】    違反毒品危害防制條例
【裁判全文】
臺灣屏東地方法院刑事判決               97年度訴字第480號
公  訴  人  臺灣屏東地方法院檢察署檢察官
被      告  甲○○
上列被告因違反毒品危害防制條例案件，經檢察官提起公訴（96
年度毒偵字第2357號），嗣因被告就被訴犯罪事實為有罪之陳述
，並聽取當事人之意見後，本院裁定改由受命法官獨任進行簡式
審判程序並判決如下：
    主  文
甲○○施用第一級毒品，累犯，處有期徒刑壹年貳月，扣案含有
海洛因殘渣之注射針筒壹支及夾鍊袋壹只，均沒收銷燬。
    事  實  及  理  由
一、依刑事訴訟法第310 條之2 之規定，簡式審判程序有罪判決
    書之製作，準用同法第454 條規定。依刑事訴訟法第454 條
    第2 項規定，如認定犯罪事實、證據及應適用之法條，與起
    訴書記載相同者，得引用之。
二、本件犯罪事實、證據及應適用之法條，除應更正或補充如下
    外，均引用檢察官起訴書之記載：
  (一)犯罪事實應更正為：被告甲○○於民國90年間，因施用毒品
    案件，經本院以90年度毒聲字第1105號裁定送觀察、勒戒後
    ，因無繼續施用毒品傾向，於90年7 月11日釋放，並經臺灣
    屏東地方法院檢察署檢察官以90年度毒偵字第1088號不起訴
    處分確定。次於91年間因施用毒品案件，經本院以91年度毒
    聲字第445 號裁定送觀察勒戒後，認有繼續施用毒品傾向，
    由本院以91年度毒聲字第558 號裁定令入強制戒治處所施以
    強制戒治，並提起公訴，嗣因強制戒治成效良好，由本院以
    91年度毒聲字第1402號裁定停止戒治並付保付管束，於92年
    5 月29日保護管束期滿，公訴部分經本院91年度訴字第385
    號判決判處有期徒刑6 月確定，於93年3 月24日執行完畢。
    又於92年間因施用毒品案件，經本院93年度訴字第135 號判
    決判處有期徒刑6 月，於94年2 月26日執行完畢。再於94年
    間因施用毒品案件，經本院以94年度訴字第732 號判決判處
    有期徒刑1 年；復於95年間因施用毒品案件，經本院以95年
    度訴字第374 號判決分別判處有期徒刑1 年2 月、5 月，定
    應執行刑1 年5 月，嗣經本院以96年度聲減字第609 號裁定
    分別減刑為7 月、2 月又15日，定應執行為8 月又15日，三
    罪接續執行，於96年9 月17日縮短刑期假釋出監並付保護管
    束，甫於96年11月3 日保付管束期滿未經撤銷，以執行完畢
    論。詎鍾豊光仍不知警惕，竟基於施用第一級毒品海洛因之
    犯意，於96年11月24日15時至16時間之某時許，在屏東縣高
    樹鄉與美濃鎮之高美大橋橋下，將海洛因放入注射針筒內加
    水稀釋後注射手臂血管之方式，施用海洛因1 次。嗣於96年
    11 月27 日7 時25分許，在屏東縣高樹鄉○○村○○路18號
    住處，為警搜索查獲，並扣得含有海洛因殘渣之注射針筒1
    支及夾鍊袋1 只。
  (二)查海洛因，屬於毒品危害防制條例第2 條第2 項第1 款所規
    定之第一級毒品，核被告所為，係犯毒品危害防制條例第10
    條第1 項之施用第一級毒品罪。
  (三)吸收犯：被告因施用第一級毒品海洛因而持有海洛因，並進
    而施用，其持有之低度行為為施用之高度行為吸收，不另論
    罪。
  (四)累犯：被告於94年間因施用毒品案件，經本院以94年度訴字
    第732 號判決判處有期徒刑1 年；復於95年間因施用毒品案
    件，經本院以95年度訴字第374 號判決分別判處有期徒刑1
    年2 月、5 月，定應執行刑1 年5 月，嗣經本院以96年度聲
    減字第609 號裁定分別減刑為7 月、2 月又15日，定應執行
    為8 月又15日，三罪接續執行，於96年9 月17日縮短刑期假
    釋出監並付保護管束，甫於96年11月3 日保付管束期滿未經
    撤銷，以執行完畢論，有卷存臺灣高等法院被告前案紀錄表
    可查，其於有期徒刑執行完畢後，五年以內故意再犯有期徒
    刑以上之罪，為累犯，應依法加重其刑。
  (五)科刑：本院審酌被告有多次施用毒品犯行，有上開被告前案
    紀錄表可查，竟再為本案犯行，足見其不思悔改，自制力亦
    顯不佳，惟考量被告於本院審理時即能坦承犯行，犯後態度
    良好，而其施用毒品行為於本質上係屬自我戕害行為，並未
    對社會造成直接而過鉅之損害，反社會性之程度應屬較低等
    一切情狀，量處如主文所示之刑。扣案注射針筒1 支及夾鏈
    袋1 只，含有海洛因殘渣，有卷存初步檢驗報告2 紙及檢驗
    照片四幀為證，因與毒品海洛因不能析離，而視同毒品，均
    應依毒品危害防制例第18條第1 項規定，予以沒收銷燬之。
三、據上論斷，應依刑事訴訟法第273 條之1 第1 項、第299 條
    第1 項前段、第310 條之2 、第454 條第2 項，毒品危害防
    制條例第10條第1 項、第18條第1 項前段，刑法第11條、第
    47條第1 項，判決如主文。
中    華    民    國    97    年    5     月    29    日
                  刑事第一庭    法  官  曾吉雄
以上正本證明與原本無異。
如不服本判決應於收受本判決送達後十日內向本院提出上訴書狀，
其未敘述上訴理由者，並得於提起上訴後十日內向本院補提理由
書狀（均須按他造當事人之人數附繕本）「切勿逕送上級法院」
中    華    民    國    97    年    5     月    29    日
                                書記官  卓春成
本件論罪科刑法條：
毒品危害防制條例第10條第1項：
施用第一級毒品者，處 6 月以上 5 年以下有期徒刑。


司法院資訊處製作；財團法人民間司法改革基金會備份。
